臺灣彰化地方法院刑事判決　　　　　　　　　　　　九十一年度交易字第一一號
　　公　訴　人　臺灣彰化地方法院檢察署檢察官
　　被　　　告　甲○○原名李.
右列被告因公共危險案件，經檢察官聲請簡易判決處刑（九十一年度偵字第四五七五
號），本院員林簡易庭認應適用通常程序而移送本院，本院判決如左：
    主      文
甲○○無罪。
    理      由
一、公訴意旨略以：被告甲○○（原名李宗明）於民國九十一年七月十一日二十時許
    ，在彰化縣溪湖鎮某處友人家中飲酒，於飲酒後在不能安全駕駛動力交通工具之
    情形下，於同晚二十三時五十五分許（起訴書誤載為二十一時三十分許），仍騎
    乘車號ＴＱＮ－六七八號輕型機車，沿彰化縣溪湖鎮○○里○○路由南往北方向
    行駛欲返回家中，行經同路段湳底桿七十六號前，未注意車前況狀即貿然左轉，
    適乙○○騎乘車號ＧＹ二－一七二號重型機車沿同路段由北往南方向行駛，因乍
    見被告騎乘上開機車貿然左轉，避煞不及，進而與被告發生衝撞（傷害部分未據
    告訴），嗣經警至現場處理，並測得被告呼氣中酒精濃度達每公升０．四毫克，
    因認被告涉有刑法第一百八十五條之三之服用酒類，不能安全駕駛動力交通工具
    而駕駛罪嫌云云。
二、按犯罪事實應依證據認定之，無證據不得推定其犯罪事實；又不能證明被告犯罪
    者，應諭知無罪之判決，刑事訴訟法第一百五十四條、第三百零一條第一項分別
    定有明文。次按認定不利於被告之事實，須依積極證據，苟積極證據不足為不利
    於被告事實之認定時，即應為有利於被告之認定，更不必有何有利之證據（最高
    法院著有三十年上字第八一六號判例可資參照），先予敘明。
三、本件公訴人認被告涉有刑法第一百八十五條之三之公共安全罪，無非係以被告之
    自白及彰化縣警察局舉發道路交通管理事件通知單、酒精濃度測試值單、測試觀
    察紀錄表、道路交通事故調查報告表等物證為論據。訊據被告甲○○堅決否認有
    前揭犯行，辯稱：伊雖有喝酒，但與發生車禍並無關，實係因其與乙○○的車速
    均過快才發生車禍等語。經查：（一）被告於警訊及偵審中雖均坦承肇事當天確
    有喝酒，然均否認發生車禍與其喝酒有何關係，且其於肇事後尚能報警處理，並
    於警員製作調查筆錄時能明確說明係如何肇事，有其警訊筆錄在卷可按，是其尚
    非意識不清。（二）按刑法第一百八十五條之三所謂「不能安全駕駛動力交通工
    具」者應係指行為人之精神狀態與正常有異，如有顯明錯誤之駕駛行為、語無論
    次、昏睡、哭鬧、舉止失衡等情，致不能安全駕駛動力交通工具而言。查本件被
    告之呼氣中酒精濃度測試值雖為每公升０．四毫克，人體會有興奮或鎮靜，肌肉
    協調能力受損，反應遲鈍等情狀然其吐氣所含酒精成分顯低於現行實務上對於酒
    後駕車不能安全駕駛程度認定標準之每公升０．五五毫克。況證人即本件處理警
    員陳安錄到院證稱：當時伊只有做酒測的部分，沒有做其他測試，酒測時被告一
    直要求伊不要送法院，並說他撞到時頭會痛，問他什麼，他也什麼都可回答等語
    屬實。證人即處理警員廖至峰到院證稱：伊到現場時問被告有無受傷，並作酒測
    ，伊處理時被告站在旁邊，精神狀況還可以，伊問什麼，他都能明確的回答等語
    明確。證人乙○○證稱：發生車禍後，被告說是伊撞到他，並要求各自處理；當
    時伊等各自自己站起來後，被告在旁邊打電話找人來處理，伊向他借電話，被告
    還不借給伊等語無訛。足見被告於肇事當時尚能明確主張有利於己之陳述，其精
    神狀態甚為清楚，並無異常之情形甚明。（三）測試觀察紀錄表僅記載「駕駛過
    程，因發生交通事故原因，顯然無法正常駕駛。」等語。然發生交通事故之原因
    甚夥，非僅因飲酒致不能安全駕駛交通工具一種，況本件事故發生後，並未對被
    告為其他不能安全駕駛之測試，業據證人陳安錄證述明確，已如前述，故不能僅
    因發生交通事故即認定係因飲酒而無法正常駕駛。（四）綜上所述，被告酒後之
    吐氣所含酒精成分僅為每公升０．四毫克，既顯低於現行實務上對於酒後駕車不
    能安全駕駛程度認定標準之每公升０．五五毫克，且其精神狀態正常無異狀，業
    如前述，自難遽認被告因飲酒後，已達於不能安全駕駛動力交通工具之程度，故
    被告前揭所辯，尚堪採信。此外，復查無其他積極證據，足以證明被告涉有刑法
    第一百八十五條之三之服用酒類，不能安全駕駛動力交通工具而駕駛之犯行，不
    能證明被告犯罪，揆諸前揭說明，爰為被告無罪諭知。
據上論斷，應依刑事訴訟法第四百五十二條、第三百零一條第一項，判決如主文。
本件經檢察官簡志祥到庭執行職務。
中      華      民      國      九十一年    十二    月    二十七  日
                                臺灣彰化地方法院刑事第一庭
                                    法      官  陳  秋  錦
右正本證明與原本無異。
如不服本判決，應於判決送達後十日內，向本院提出上訴狀( 須附繕本 )。
告訴人或被害人對於判決如有不服具備理由請求檢察官上訴者，其上訴期間之計算係
以檢察官收受判決正本之日期為準。
                                    法院書記官  于  淑  真
中      華      民      國      九十一     年    十二    月     三十    日
